# IPO过程中相关费用的财务处理

提问人：陈 小霖 32 时间：2023-04-11 19:30:18
请教一下陈版主和各位老师，企业在IPO过程中报销券商的差旅费、餐费等费用一般列支在什么科目？管理费用中介机构费？业务招待费？还是作为发行费用冲减资本公积呢

回答人：chenyiwei
理论上是计入“管理费用——中介服务费”最合理。如果税务机关要求一并纳入业务招待费扣除限额的，则也有列入业务招待费的。
另外，虽然在IPO成功后此类中介机构费用是可以冲减资本公积的，但在目前的实际情况下，IPO的最终成功率并不高，因此基于谨慎考虑，在目前的注册制审核流程下，建议在通过发行部的注册准备会之前发生的中介机构费用都予以费用化处理，不建议作为资产挂账。